【裁判字號】    97,聲再,3
【裁判日期】    970131
【裁判案由】    違反就業服務法
【裁判全文】
臺灣高等法院花蓮分院刑事裁定           97年度聲再字第3號
    再審聲請人
    即受判決人  甲○○
上列聲請人因違反就業服務法等案件，對於本院91年度上易字第
82號，中華民國91年5月23日確定判決（第一審案號：台灣花蓮
地方法院90年度簡上字第45號、89年度花簡字第558號、偵查案
號：臺灣花蓮地方法院檢察署89年偵字第3468號），聲請再審，
本院裁定如下：
    主  文
再審之聲請駁回。
    理  由
一、本件聲請再審意旨如附件聲請再審狀所載。
二、按「法院認為聲請再審之程序違背規定者，應以裁定駁回之
    。」，且「法院認為無再審理由者，應以裁定駁回之。經前
    項裁定後，不得更以同一原因聲請再審。」，刑事訴訟法第
    433條、第434條分別定有明文，且「再審制度係就確定判決
    認定事實錯誤而設之救濟方法，故聲請再審，以該判決係實
    體上之確定判決為限；對於程序上之判決，要無聲請再審之
    可言。」 (最高法院89年台抗字第390號裁定參照)。復按「
    刑事訴訟法第420條第1項第4款所稱『原判決所憑之通常法
    院或特別法院之裁判，已經確定裁判變更者』，係指該被變
    更之裁判，為原判決所憑者而言。」 (最高法院83年台抗字
    第205號裁定參照)。末按「刑事訴訟法第四百十三條第一項
    第六款所謂發見之新證據，係指該項證據，事實審法院於判
    決前因未經發見，不及調查斟酌，至其後始行發見者而言，
    若判決前已經當事人提出或聲請調查之證據，經原法院捨棄
    不採者，即非該條款所謂發見之新證據，不得據為聲請再審
    之原因。」「刑事訴訟法第四百十三條第一項第六款所謂確
    實之新證據，須以可認為確實足以動搖原確定判決，而為受
    判決人有利之判決者為限。」 (最高法院28年抗字第8號、
    41年台抗字第1號判例參照)。
三、經查：
（一）本件聲請人因不服臺灣花蓮地方法院90年度簡上字第45號
      判決提起上訴，業經本院於民國91年5月3日91年度上易字
      第82號判決認其上訴不備上訴利益，故以上訴不合法判決
      駁回，該判決係屬程序上之判決，依據上開最高法院見解
      ，本件聲請人對本院91年度上易字第82號判決，應無聲請
      再審之可言。其再審之聲請即為不合法。應以裁定駁回。
（二）另聲請人曾以90年度簡上字第45號判決有刑事訴訟法第42
      0條第1項第5款之事由提起再審，經分本院95年聲再字第
      18號後，以無再審理由駁回其聲請，有裁定書附卷可參，
      聲請人以同一理由聲請再審，程序上即有不合，應依刑事
      訴訟法第433條規定予駁回。
（三）本案原審判決認定聲請人因不具備上訴合法要件，故以其
      上訴不法合法駁回上訴，其情形非以憑據任何裁判而為判
      決，自無得依刑事訴訟法第420條第1項第4款提起再審之
      事由發生，再審意旨誤以臺灣花蓮地方法院90年度簡上字
      第45號判決主文「撤銷原判，改判免訴」係屬原審判決所
      憑據之裁判，且有所變更，其主張自於法未合。
（四）聲請意旨另主張證人王慧梅之證詞及他案 (臺灣花蓮地方
      法院91年度自字第3號裁判)之訴訟資料，得為刑事訴訟法
      第420條第1項第6款所稱之新證據。惟上開證據並無事實
      審法院於判決前因未經發見，不及調查斟酌，至其後始行
      發見及足以動搖原確定判決，而為受判決人有利之判決之
      情形，故聲請人之主張仍不符刑事訴訟法第420條第1項第
      6款之要件。
（五）另聲請人以其係低收入戶為由聲請指定辯護人部分，因本
      件聲請並無理由，故無刑事訴訟法第31條後段之指定辯護
      人情形，故其請求於法不合，不應准許，併予敘明。
四、據上論斷，應依刑事訴訟法第433條、第434條第1項，裁定
    如主文。
中    華    民    國    97    年    1     月    31    日
                  審判長法    官   何 方 興
                        法    官   林 德 盛
                        法    官   王 紋 瑩
以上正本證明與原本無異。
本件不得抗告。
                        書 記 官   楊 明 靜
中    華    民    國    97    年    1     月    31    日


司法院資訊處製作；財團法人民間司法改革基金會備份。
